最　高　行　政　法　院　裁　定
　　　　　　　　　　　　　　　　　　 96年度裁字第04036號
上　訴　人　旻昌投資股份有限公司
代　表　人　甲○○
訴訟代理人　閔惠玲　會計師
被 上訴 人　財政部臺灣省北區國稅局
代　表　人　陳文宗
上列當事人間因營利事業所得稅事件，上訴人對於中華民國96年
2月7日臺北高等行政法院95年度訴字第2137號判決，提起上訴，
本院裁定如下：
　　主  文
上訴駁回。
上訴審訴訟費用由上訴人負擔。
　　理  由
按對於高等行政法院判決之上訴，非以其違背法令為理由，不得
為之，行政訴訟法第242條定有明文。依同法第243條第1項規定
，判決不適用法規或適用不當者，為違背法令；而判決有同條第
2項所列各款情形之一者，為當然違背法令。是當事人對於高等
行政法院判決上訴，如依行政訴訟法第243條第1項規定，以高等
行政法院判決有不適用法規或適用不當為理由時，其上訴狀或理
由書應有具體之指摘，並揭示該法規之條項或其內容；若係成文
法以外之法則，應揭示該法則之旨趣；倘為司法院解釋或本院之
判例，則應揭示該判解之字號或其內容。如以行政訴訟法第243
條第2項所列各款情形為理由時，其上訴狀或理由書，應揭示合
於該條項各款之事實。上訴狀或理由書如未依此項方法表明者，
即難認為已對高等行政法院判決之違背法令有具體之指摘，其上
訴自難認為合法。本件上訴人對於高等行政法院判決上訴，係以
：被上訴人並未於其所稱察覺異常日92年6月18日發函查帳，上
訴人係自行查悉而於92年7月11日及同年月15日自動補繳及補辦
所漏稅額後，始接獲被上訴人92年7月16日發文之調帳通知函，
上訴人應有稅捐稽徵法第12條之1第1項自動補繳補報免罰之適用
，被上訴人不得對上訴人處漏稅罰鍰，詎被上訴人未即注意，原
審維持原處分，有判決違背法令暨違反信賴保護原則及平等原則
之違法等語，為其理由。惟查，原判決已說明：財政部80年8月
16日台財稅第801253598號函檢發之「稅捐稽徵法第48條之1所稱
進行調查之作業步驟及基準日之認定原則」規定，符合該條鼓勵
納稅義務人誠實自動申報及節省稽徵成本之立法意旨，亦未違反
平等原則，自可予適用，乃認稽徵機關進行調查之作為有數個時
，應以最先作為之日為調查基準日，而非以向當事人發文調查日
為調查基準日等事項；另關於上訴人雖於92年7月11日自動補繳
短漏稅額457,839元，並於92年7月15日補辦更正申報，於92年7
月16日補繳本稅應加計之利息，惟被上訴人所屬承辦人員於92年
6月18日調閱上訴人各類所得資料清單所載，上訴人89年度有取
自詮欣股份有限公司之營利所得（股票股利）總額6,398,300元
，可扣抵稅額1,819,910元，然上訴人之未分配盈申報書中並無
該筆資料，已察覺上訴人當年度有依所得稅法規定不計入所得課
稅之所得額4,578,390元，而未計入未分配盈餘申報之可疑違章
事實，即於同日以電話查詢並通知上訴人補件，上訴人亦於同日
傳真其公司登記執照之事實，以及上訴人所主張應以被上訴人92
年7月16日發文調帳通知函為調查基準日如何不足採等事項均詳
予以論述，是原判決所適用之法規與該案應適用之現行法規並無
違背，與解釋判例，亦無牴觸，並無所謂原判決有違背法令之情
形；核上訴人所陳上述理由，無非係就原審取捨證據、認定事實
之職權行使，指摘其為不當，並就原審已論斷者，泛言未論斷，
或就原審所為論斷，泛言其論斷矛盾，而未具體說明其有何不適
用法規或適用法規不當之情形，並揭示該法規之條項或其內容，
及合於行政訴訟法第243條第2項所列各款之事實，難認對該判決
之如何違背法令已有具體之指摘。依首揭說明，應認其上訴為不
合法。
據上論結，本件上訴為不合法，依行政訴訟法第249條第1項前段
、第104條、民事訴訟法第95條、第78條，裁定如主文。
中　　華　　民　　國　　96　　年　　12　　月　　27　　日
                    最高行政法院第三庭
                        審判長法官　劉　鑫　楨
                              法官　陳　秀　美
                              法官　侯　東　昇
                              法官　劉　介　中
                              法官　戴　見　草
以  上  正  本  證  明  與  原  本  無  異
中　　華　　民　　國　　96　　年　　12　　月　　28　　日
　　　　　　　　　　　　　　　書記官　吳　玫　瑩
